【裁判字號】    97,上訴,1329
【裁判日期】    970917
【裁判案由】    違反毒品危害防制條例
【裁判全文】
臺灣高等法院高雄分院刑事判決        97年度上訴字第1329號
上  訴  人
即  被  告  乙○○
選任辯護人  林維毅律師
上列上訴人因違反毒品危害防制條例案件，不服臺灣高雄地方法
院97年度訴字第843 號中華民國97年6 月25日第一審判決（起訴
案號：臺灣高雄地方法院檢察署96年度偵字第35620 號、97年度
偵字第2811號），提起上訴，本院判決如下：
    主  文
上訴駁回。
    事  實
一、乙○○明知MDMA（俗稱搖頭丸）、愷他命（Ketamine）分別
    屬毒品危害防制條例第2 條第2 項第2 、3 款規定之第二、
    三級毒品，不得非法持有及販賣，竟(一)意圖營利，基於販賣
    第二級毒品MDMA之犯意，提供其所有0000000000號電話供作
    購毒者聯繫之用，於民國96年11月29日凌晨3 時29分許，潘
    玉菁撥打乙○○上開0000000000號電話欲購買MDMA4 顆，乙
    ○○即於上揭時間後之當日某時許，在高雄市○○區○○路
    與新莊路口之「尚青水果攤」前，以新臺幣（下同）2,000
    元之價格，販賣第二級毒品MDMA4 顆給潘玉菁，並取得潘玉
    菁所交付之2,000 元。(二)意圖營利，另與甲○○（另案於原
    審審理中）共同基於販賣第三級毒品愷他命之犯意聯絡，分
    工由甲○○負責販入愷他命之聯繫，乙○○則以其所有0000
    000000號電話供作與甲○○販入毒品時聯繫之用，並負責提
    供郵寄地點及領取愷他命包裹等事宜，遂由甲○○於96年12
    月11日下午6 時9 分前之不詳時間，以不詳之代價，向馬來
    西亞籍姓名年籍均不詳之成年人販入第三級毒品愷他命1 批
    ，該馬來西亞籍成年人遂將毒品愷他命分裝成4 包藏於筆記
    本內，以複寫紙、黑色塑膠袋、泡綿等物包著偽裝為4 件文
    件包裹，分別填載收件人「黃明中」、「丘瑞玲」各2 件，
    收件地址則分別填寫「高雄市新興區○○○路480 號6 樓之
    4 」（乙○○透過不知情友人所承租）、「高雄縣仁武鄉○
    ○村○○街100 號3 樓B 棟」（乙○○所承租及居住），利
    用中華郵政股份有限公司之快遞服務，自馬來西亞郵寄至上
    開2 址。於96年12月11日下午6 時9 分許，甲○○以000000
    0000號電話傳短訊給乙○○所有上開0000000000號電話，將
    包裹號碼告知乙○○，乙○○之後於同日晚上8 時44分許，
    以其所有上開0000000000號電話撥打甲○○所持用之000000
    0000號電話，甲○○於電話中指示乙○○於翌日前往上開2
    址管理室領取前揭包裹。惟上開情事已為行政院海岸巡防署
    南部地區巡防局臺南縣機動查緝隊及高雄縣政府警察局組成
    專案小組所查悉，於96年12月12日晚上9 時許，伺乙○○簽
    收領訖「黃明中」名義之包裹2 件後，在高雄市新興區○○
    ○路480 號管理室，當場查獲乙○○，並扣得DASHION 手機
    1 支（內含0000000000號門號SIM 卡）及如附表一所示愷他
    命、信封袋、塑膠泡綿、複寫紙、PANASONIC 手機（內含00
    00000000號門號SIM 卡1 張）、黑色塑膠袋、筆記本封面等
    物。翌（13）日上午10時許，乙○○又帶同專案小組成員前
    往高雄縣仁武鄉○○村○○街100 號亞洲度假村管理室，簽
    收領取「丘瑞玲」名義之包裹2 件，再扣得如附表二所示愷
    他命、信封袋、塑膠泡綿、複寫紙、黑色塑膠袋、筆記本封
    面等物。
二、案經行政院海岸巡防署南部地區巡防局及高雄縣政府警察局
    移送臺灣高雄地方法院檢察署檢察官偵查起訴。
    理  由
壹、證據能力部分：
一、按被告以外之人於審判外之言詞或書面陳述，除法律有規定
    者外，不得作為證據；又被告以外之人於審判外之陳述，雖
    不符刑事訴訟法第159 條之1 至第159 條之4 之規定，而經
    當事人於審判程序同意作為證據，法院審酌該言詞陳述或書
    面陳述作成時之情況，認為適當者，亦得為證據。當事人、
    代理人或辯護人於法院調查證據時，知有第159 條第1 項不
    得為證據之情形，而未於言詞辯論終結前聲明異議者，視為
    有前項之同意，刑事訴訟法第159 條第1 項、第159 條之5
    定有明文。本判決所引用各項證據資料（詳後引證據）之證
    據能力，除證人潘玉菁於警詢中之陳述外（詳後述），檢察
    官、被告及其辯護人就本判決所引用其他審判外之言詞或書
    面陳述，知有刑事訴訟法第159 條第1 項不得為證據之情形
    ，均表示無意見等語（見本院卷第37、47至52頁），而未於
    言詞辯論終結前聲明異議，本院審酌上開證據資料作成時之
    情況，並無任何違法取證之不適當情形，以之作為證據使用
    係屬適當，自得採為認定事實之證據。
二、次按被告以外之人（包括證人、鑑定人、告訴人、被害人及
    共同被告等）於檢察事務官、司法警察官或司法警察調查中
    所為之陳述，與審判中不符時，其先前之陳述具有較可信之
    特別情況，且為證明犯罪事實存否所必要者，得為證據，刑
    事訴訟法第159 條之2 定有明文。是被告以外之人於司法警
    察（官）調查中所為之陳述，依刑事訴訟法第159 條第1 項
    規定，係屬傳聞證據，原則上無證據能力，惟如該陳述與審
    判中不符時，其先前之陳述具有較可信之特別情況，且為證
    明犯罪事實存否所必要者，依同法第159 條之2 規定（即刑
    事訴訟法第159 條第1 項所指之「除法律有規定者外」），
    始例外認為有證據能力；如該陳述與審判中相符時，因該陳
    述並不符合刑事訴訟法第159 條之2 有關傳聞例外之規定，
    故不得作為認定本案犯罪事實有無之證據。此時，當以其於
    審判中之陳述作為證據。查證人潘玉菁於警詢中，就被告如
    何販賣第二級毒品MDMA給伊之陳述，核與其於審判中之陳述
    大致相符。準此，依前開說明，證人潘玉菁於警詢中之陳述
    ，並不符合刑事訴訟法第159 條之2 有關傳聞例外之規定，
    不得作為認定本案犯罪事實有無之證據，並無證據能力。
貳、實體部分：
一、訊據上訴人即被告乙○○矢口否認有何販賣第二、三級毒品
    之犯行，並辯稱：我沒有販賣第二級毒品MDMA給潘玉菁，也
    沒有與甲○○共同販賣第三級毒品愷他命，我只有幫甲○○
    領取包裹以獲得酬金3 千至5 千元之間，我知道領取的包裹
    裡面是第三級毒品，但我沒有共同販賣云云。惟查：
  (一)被告於96年11月29日某時許（凌晨3 時29分之後），在高雄
    市○○區○○路與新莊路口之「尚青水果攤」前，以2,000
    元之價格，販賣第二級毒品MDMA4 顆給潘玉菁之事實（即犯
    罪事實(一)部分），業據證人潘玉菁於偵查中及原審審理時證
    述明確且始終一致在卷，其於97年1 月21日偵查中結證稱：
    被告電話是0000000000號，96年11月29日那天有用我的手機
    0000000000號打電話給被告，要跟被告買搖頭丸，我問他說
    他那邊有沒有「上面」，就是指搖頭丸，我買了4 顆共2,00
    0 元，被告在華夏路跟新莊路交叉路口交貨給我，被告開車
    過來，白色的車子，1 個人前來，我親手交2,000 元給他，
    搖頭丸4 顆一起裝在夾鏈袋內，我確實有跟被告買搖頭丸等
    語甚詳（見偵一卷第43至44頁）；於原審審理時亦結證稱：
    0000000000是被告的電話，96年11月間我有使用0000000000
    號電話，96年11月29日凌晨3 點多有打電話給被告，要跟他
    買搖頭丸，在高雄市○○路與新莊路口水果攤買了4 顆共2,
    000 元，在電話中上衣是指搖頭丸，4 件就是4 顆的意思，
    當時是被告親手交給我，被告開白色的車子前來，2,000 元
    親手交給被告等語甚明（見原審卷第87至91頁），前後所證
    除搖頭丸之暗語「上面」與「上衣」稍有不符外，其餘證述
    情節一致。另佐以被告於偵查中亦坦承：我開我女友的車，
    白色的，我的電話0000000000，96年11月29日凌晨3 時29分
    她（指證人潘玉菁）問我有沒有搖頭丸，她要4 件「上面」
    ，她有跟我說地方，叫我過去，我有過去等情（見偵一卷第
    48頁）及於本院審理時承稱：潘玉菁叫我幫她拿MDMA，2,00
    0 元是她叫我拿給藥頭，我幫她向我朋友「宏仔」拿的，我
    只有替她拿等語（見本院卷第52頁）。此外，0000000000號
    電話於96年11月29日凌晨3 時29分許確有撥打乙○○所持用
    之0000000000電話，且對話內容：「B （潘玉菁）：你有上
    面的嗎？A （被告）：有啊。」、「B ：我要4 件……上衣
    。」、「A ：你在哪。」、「B ：華夏和新莊。」、「A ：
    下面不要阿」等語，此有0000000000號通訊監察譯文1 份在
    卷可憑（見警一卷第25頁背面、原審卷第114 頁），核與證
    人潘玉菁及被告上開供證情節無異，自堪信證人潘玉菁上開
    證述確與事實相符，是被告有犯罪事實(一)所載販賣第二級毒
    品MDMA給證人潘玉菁之犯行，事證明確，被告上開所辯：伊
    沒有販賣第二級毒品MDMA給潘玉菁云云，無非事後卸責之詞
    ，不足採信。被告選任辯護人雖於本院聲請再傳訊證人潘玉
    菁（見本院卷第37頁），惟按證人已由法官合法訊問，且於
    訊問時予當事人詰問之機會，其陳述明確別無訊問之必要者
    ，不得再行傳喚，刑事訴訟法第196 條定有明文。證人潘玉
    菁於原審已經證述明確，並經檢察官及辯護人於原審詰問甚
    詳，被告選任辯護人又未能陳明有何再行傳喚之必要，依上
    開法條規定，自不得再行傳喚，附此敘明。
  (二)被告有犯罪事實(二)所載共同販入第三級毒品犯行，業據被告
    於警詢中坦承：查扣4 包毒品是我簽收，來源是馬來西亞，
    收包裹後要給我朋友「鏘仔」即甲○○，是甲○○指使我過
    去領包裹的，每次代價3,000 元至5,000 元不等，是他以00
    00000000號電話通知我0000000000號電話再去領的，時間不
    一定，地點是高雄市○○○路480 號新興大樓管理室及高雄
    縣仁武鄉○○村○○街100 號亞洲度假村管理室，簽領包裹
    後他都約我在高雄縣五甲路肯德基旁豆漿店、高雄縣鳳山五
    甲家樂福停車場等2 處交貨。專案小組出示譯文我的000000
    0000號電話96年12月11日晚上8 時17分撥至甲○○00000000
    00號電話，內容：「A （乙○○）：董ㄝ……那個有打……
    2 個啊。B （甲○○）：叫你拿去哪？」、「A ：康橋飯店
    ……。B ：等一下電腦看一下發個薪水。」、「A ：好啊」
    ，此通電話是甲○○的客戶小鹿叫我拿愷他命去康橋飯店給
    他，不過我沒有貨，所以我沒有拿去，「等一下電腦看一下
    發個薪水」表示叫我看包裹號碼。又同日晚上8 時44分我與
    甲○○通話譯文內容：「A （乙○○）：董ㄝ1211。B （甲
    ○○）：阿如今天有來阿。」、「A ：恩。B ：明天去給人
    家接一下。」、「A ：好啊。……」，此通電話「1211」為
    包裹寄出日期，「阿如今天有來阿」，表示有出貨，「明天
    去給人家接一下」，表示明天去接包裹。是甲○○提出要郵
    寄毒品到臺灣，甲○○負責聯絡馬來西亞寄毒品出來，包裹
    到臺灣的前一天甲○○就會用手機以短訊傳包裹號碼給我，
    我就上網查詢包裹什麼時候會寄到我租的2 個地址（高雄市
    新興區○○○路480 號6 樓之4 是我透過朋友去租的，高雄
    縣仁武鄉○○村○○街100 號3 樓B 棟是我用我的名字去租
    的），我就會依時間去領包裹，領到包裹我就會與甲○○聯
    絡，然後就約地點把包裹交給甲○○，由甲○○開啟包裹，
    毒品是由甲○○負責銷售，大部分都是甲○○自己送貨，有
    一次是甲○○叫我去送貨，那個人我不認識，毒品是由甲○
    ○以手機配件包包裹，數量我不知道。另「丘瑞玲」名義2
    件包裹是我簽收的，這2 件包裹甲○○在96年12月11日有告
    訴我裡面是K 他命，叫我領貨時要小心一點等語甚詳（見警
    一卷第3 至4 頁、偵一卷第14至15、56頁）；另於偵查中亦
    坦承：因為沒有錢，所以聽甲○○的話，領包裹時他會給我
    3,000 元、5,000 元，他有跟我說包裹內的東西是K 他命，
    在我領包裹之前就跟我講，他打電話給我0000000000電話，
    叫我先查包裹號碼，查完後他要跟我見面，我還沒接觸包裹
    前，就知道是K 他命等語明確（見偵一卷第16至17頁），並
    有如附表一、二所示毒品4 包（扣押物品目錄表名稱誤載為
    MDMA，實為愷他命，詳後述）、信封袋、塑膠泡綿、複寫紙
    、黑色塑膠袋、筆記本封面、PANASONIC 手機（內含000000
    0000號門號SIM 卡）等物扣案及有自願搜索同意書、搜索扣
    押筆錄、扣押物品目錄表各2 份、照片17幀在卷可佐（見警
    一卷第6 至18頁）。又上開扣案毒品4 包經送內政部警政署
    刑事警察局鑑驗，結果略以：4 包毒品驗前總毛重1032.73
    公克（包裝袋總重約34.97 公克），經檢視均為白色細晶體
    ，外觀型態均相似，抽驗其中1 包（編號A1），取0.14公克
    鑑定用罄，檢出第三級毒品愷他命（Ketamine，又稱K 他命
    ）成份，未檢出第二級毒品MDMA成分，純度約98％，推估驗
    前愷他命總純質淨重約977.80公克等情，有內政部警政署刑
    事警察局96年12月31日刑鑑字第0960191169號鑑定書1 份在
    卷可憑（見偵一卷第39頁）。再者，0000000000電話於96年
    12月11日下午6 時9 分確有傳短訊給被告所有之0000000000
    號電話，內容為：「000000000MY 明 EＺ000000000MY 明 EＺ
    000000000MY EＺ000000000MY 」；同日晚上8 時17分被告所
    有之0000000000號電話確有撥至0000000000號電話，且通話
    內容為：「A （乙○○）：董ㄝ……那個有打……2 個啊。
    B （甲○○）：叫你拿去哪？」、「A ：康橋飯店……。B
    ：等下你電腦看一下發個薪水。」、「A ：好啊」；同日晚
    上8 時44分被告0000000000號電話確有撥打0000000000號電
    話，且通話內容為：「A （乙○○）：董ㄝ1211。B （甲○
    ○）：阿如今天有來ㄚ。」、「A ：恩。B ：明天去給人家
    接一下。」、「A ：好啊」等情，亦有乙○○0000000000號
    電話監聽譯文1 份在卷可憑（見警一卷第25頁、原審卷第11
    3 頁），且上開短訊所示「000000000MY ……」等內容，亦
    確與扣案包裹上之包裹號碼相同（見警一卷第17、18頁照片
    及20、21頁扣案物）。此外，復有房屋租賃契約書1 份（見
    警一卷第24頁）、亞洲度假中心管理室代收郵件紀錄簿內頁
    1 紙（見偵一卷第57頁）、通訊監察書、甲○○電話監聽譯
    文在卷可佐（見偵二卷第19至23、13至18頁）。是被告確有
    事實欄(二)與共犯甲○○共同販入第三級毒品愷他命之犯行，
    事證明確，被告上開所辯：伊沒有與甲○○共同販賣第三級
    毒品愷他命，伊只有去領包裹云云，顯為犯後飾卸之詞，亦
    無足取。被告選任辯護人雖於本院聲請傳訊證人甲○○，惟
    證人甲○○表示：本案與我有利害關係，我擔心受到影響，
    故拒絕作證等語（見本院卷第47頁），因其依刑事訴訟法第
    181 條規定拒絕證言，自無法為被告有利之證述，併此敘明
    。
  (三)再者，政府對於查緝施用、轉讓及販賣毒品無不嚴格執行，
    且販賣二、三級毒品罪責非輕，設若無利可圖，衡情一般持
    有毒品者，當不致輕易將持有毒品交付他人及購入大量毒品
    欲販賣給他人。況且，第二、三級毒品價格不貲，且販賣第
    二、三級毒品均係違法行為，非可公然為之，亦無公定之價
    格，每次買賣價量，亦可能隨時依雙方間之關係深淺、資力
    、需求量及對行情之認知、來源是否充裕、查緝是否嚴緊，
    購買者被查獲時供述購買對象之可能性風險之評估等，因而
    異其標準，並機動調整，非可一概而論，是販賣之利得除經
    被告坦承犯行或價量俱臻明確外，委難查得實情，然販賣之
    人從價差或量差中牟利方式雖異，其意圖營利之非法販賣行
    為則一。本案被告已售出第二級毒品MDMA4 顆及共同販入數
    量頗多之第三級毒品愷他命，欲販賣給他人，雖因被告矢口
    否認犯行，致本院無法查悉被告究係由量差或價差牟利，然
    衡諸上開說明，被告有營利之意圖，應堪以認定。
  (四)綜上所述，本案事證已臻明確，被告上開所辯，均為犯後飾
    卸之詞，委不足採，其有犯罪事實(一)、(二)犯行堪以認定，應
    予依法論科。
二、按販賣毒品罪，並不以販入之後復行賣出為構成要件，只須
    以營利為目的將毒品購入或將之賣出，有一於此，其犯罪即
    已完成。是核被告就犯罪事實(一)所為，係犯毒品危害防制條
    例第4 條第2 項之販賣第二級毒品罪；就犯罪事實(二)所為，
    係犯毒品危害防制條例第4 條第3 項之販賣第三級毒品罪。
    被告就上揭販賣第三級毒品犯行，與共犯甲○○有犯意之聯
    絡及行為之分擔，為共同正犯。被告持有第二級毒品之低度
    行為，為其販賣第二級毒品之高度行為所吸收，不另論罪。
    又被告上開所犯2 罪，犯意各別，行為互殊，應予分論併罰
    。
三、原審認被告罪證明確，因而適用毒品危害防制條例第4 條第
    2 項、第3 項、第19條第1 項，刑法第11條、第28條、第38
    條第1 項第1 款、第51條第5 款等規定，並審酌被告前有贓
    物、違反著作權法罪前科（均不構成累犯），有臺灣高等法
    院被告前案紀錄表在卷可稽，其為獲取非法利益，明知MDMA
    、愷他命對施用者之健康危害甚鉅，猶販售MDMA給潘玉菁及
    與共犯甲○○共同販入愷他命，戕害他人身心健康。另衡以
    被告販賣第二級毒品MDMA之數量（4 顆）、所得利益及其販
    入之第三級毒品愷他命之數量頗多（惟尚未賣出），復酌以
    被告犯後否認犯行，尚乏知錯悔改之意及其犯罪之動機、目
    的、手段、智識程度、生活狀況暨檢察官對本案科刑範圍之
    意見等一切情狀，認檢察官就被告所犯販賣第二、三級毒品
    罪，分別求處有期徒刑9 、10年以上，稍嫌過重，分別就販
    賣第二級毒品部分，量處有期徒刑7 年8 月；就共同販賣第
    三級毒品部分，量處有期徒刑6 年10月，並定其應執行刑為
    有期徒刑14年。並敘明扣案如附表一編號6 所示PANASONIC
    手機1 支（含其內0000000000門號SIM 卡1 張），為被告所
    有，且係供本案販賣第二級毒品時交易聯繫所用之物，爰依
    毒品危害條例第19條第1 項規定予以宣告沒收。另被告販賣
    第二級毒品MDMA所得2,000 元，雖未扣案，然仍應依毒品危
    害防制條例第19條第1 項規定予以宣告沒收，如全部或一部
    不能沒收時，以其財產抵償之。又按毒品危害防制條例第19
    條第1 項所定「供犯罪所用或因犯罪所得之物」，係指犯同
    條例第4 條至第9 條、第12條、第13條或第14條第1 項、第
    2 項之罪所用或所得之物，不包括毒品本身在內，是尚不得
    援用此項規定為第三級毒品之沒收依據，而毒品危害防制條
    例對於查獲之販賣第三級毒品之沒收，並無特別規定，如其
    行為已構成犯罪，則該毒品即屬不受法律保護之違禁物，應
    依刑法第38條第1 項第1 款之規定沒收之。是扣案如附表一
    編號1 、2 及附表二編號1 、2 所示之第三級毒品愷他命共
    4 包，衡諸上開說明，並無毒品危害防制條例第19條第1 項
    規定之適用，且上開條例並無特別沒收之規定，被告所為復
    已構成犯罪，則上開毒品即屬不受法律保護之違禁物，應依
    刑法第38條第1 項第1 款規定，予以宣告沒收。此外，如附
    表一編號3 至8 號所示之扣案物及如附表二編號3 至7 所示
    之扣案物，均係被告所有供本案販賣第三級毒品所用之物〔
    其中如附表一編號6 所示PANASONIC 手機1 支（含其內0000
    000000門號SIM 卡1 張），為被告所有，且係供本案販入第
    三級毒品時與共同甲○○聯繫所用之物〕，爰依毒品危害條
    例第19條第1 項規定予以宣告沒收。至鑑驗耗用之毒品，既
    已滅失，自無庸宣告沒收。再被告為警併查扣之DASHION 手
    機1 支（手機序號：000000000000000 ，其內門號00000000
    00號），並非違禁物，且無證據證明係被告供本案犯罪所用
    或預備之物，爰不為沒收之諭知，另甲○○與被告聯繫時所
    用之0000000000號門號（未扣案），雖由被告之供述等事證
    堪認案發時為共犯甲○○所持用，但尚乏證據證明確為甲○
    ○所有（申用名義人為黃柏鈞，且甲○○亦否認為其所有）
    ，故亦不為沒收之諭知。核其認事用法，尚無不合，量刑亦
    稱妥適，被告上訴意旨，猶執陳詞，否認犯罪，指摘原判決
    不當，為無理由，均應予駁回。
四、公訴意旨雖認被告就犯罪事實(二)部分另構成運輸第三級毒品
    罪嫌。惟查，被告於96年12月12日晚上9 時許，在高雄市新
    興區○○○路480 號管理室，領完「黃明中」名義之包裹（
    內藏有第三級毒品愷他命）後，即為警當場查獲，並無運輸
    第三級毒品愷他命行為。另其於翌日上午10時許，則係帶同
    專案小組前往領取「丘瑞玲」名義之包裹（內藏有第三級毒
    品愷他命），亦無運輸第三級毒品愷他命行為。再者，就愷
    他命由國外運輸至國內部分，則係販賣第三級毒品愷他命賣
    方（即馬來西亞籍姓名年籍均不詳之人）的運輸行為，被告
    與共犯甲○○為購毒者，目的僅在「販入」第三級毒品愷他
    命，並無與愷他命賣方有共同運輸愷他命之犯意聯絡及行為
    分擔，自不構成共同運輸第三級毒品犯行，是公訴意旨認被
    告尚構成運輸第三級毒品犯行，容有誤會。惟公訴意旨認被
    告上開涉犯之運輸第三級毒品罪嫌，與本院上開論罪科刑之
    販賣第三級毒品罪間有低度與高度行為之吸收關係，為實質
    上一罪，故本院爰不另為無罪之諭知。又起訴書就被告以黃
    明中名義簽收包裹之行為，僅單純為事實過程之描述，並未
    載明被告犯意，是否未經同意等情，起訴條文及證據待證事
    實亦均未起訴被告上開行為該當何犯行，且上開部分若成立
    犯罪，亦與本案上開論罪科刑部分為數罪併罰關係，是本院
    就上開部分自無從予以審判，併予敘明。
據上論結，應依刑事訴訟法第368條，判決如主文。
本案經檢察官方娜蓉到庭執行職務。
中    華    民    國    97    年    9     月    17    日
                  刑事第九庭    審判長法  官  莊秋桃
                                      法  官  謝宏宗
                                      法  官  裕斗
以上正本證明與原本無異。
如不服本判決應於收受本判決後10日內向本院提出上訴書狀，其
未敘述上訴理由者，並得於提起上訴後10日內向本院補提理由書
狀（均須按他造當事人之人數附繕本）「切勿逕送上級法院」。
中    華    民    國    97    年    9     月    17    日
                                      書記官  張宗芳
附表一：（高雄市新興區○○○路480號新興大樓管理室前查獲）
┌───┬────────┬──────┬───────┐
│編  號│物  品  名  稱  │數        量│備          註│
├───┼────────┼──────┼───────┤
│  1   │愷他命          │壹包        │(1)扣押物品目錄│
│      │                │            │  表誤載為MDMA│
│      │                │            │  搖頭丸。    │
│      │                │            │(2)附表一編號1 │
│      │                │            │  、2 及附表二│
│      │                │            │  編號1 、2 驗│
│      │                │            │  前總毛重1032│
│      │                │            │  .73 公克（包│
│      │                │            │  裝塑膠袋總重│
│      │                │            │  約34.97 公克│
│      │                │            │  ），鑑驗耗用│
│      │                │            │  0.14公克，測│
│      │                │            │  得第三級毒品│
│      │                │            │  愷他命純度約│
│      │                │            │  98％，驗前總│
│      │                │            │  純質淨重約97│
│      │                │            │  7.80公克。  │
├───┼────────┼──────┼───────┤
│  2   │愷他命          │壹包        │同上。        │
├───┼────────┼──────┼───────┤
│  3   │信封袋（米黃色）│貳個        │              │
├───┼────────┼──────┼───────┤
│  4   │塑膠泡棉        │貳個        │              │
├───┼────────┼──────┼───────┤
│  5   │複寫紙          │貳張        │              │
├───┼────────┼──────┼───────┤
│  6   │PANASONIC 手機（│壹支        │(1)手機序號：35│
│      │含其內0000000000│            │  000000000000│
│      │門號SIM卡1 張） │            │  5           │
│      │                │            │(2)為被告所有供│
│      │                │            │  販賣第二級、│
│      │                │            │  第三級毒品所│
│      │                │            │  用之物。    │
├───┼────────┼──────┼───────┤
│  7   │黑色塑膠袋      │貳只        │              │
│      │                │            │              │
├───┼────────┼──────┼───────┤
│  8   │筆記本封面      │貳本        │              │
└───┴────────┴──────┴───────┘
附表二：（高雄縣仁武鄉○○村○○街100 號亞洲度假村管理室
前查獲）
┌───┬────────┬──────┬───────┐
│編  號│物  品  名  稱  │數        量│備          註│
├───┼────────┼──────┼───────┤
│  1   │愷他命          │壹包        │同附表一編號1 │
│      │                │            │所載。        │
├───┼────────┼──────┼───────┤
│  2   │愷他命          │壹包        │同附表一編號1 │
│      │                │            │所載。        │
├───┼────────┼──────┼───────┤
│  3   │信封袋          │貳個        │              │
├───┼────────┼──────┼───────┤
│  4   │塑膠泡棉        │貳個        │              │
│      │                │            │              │
├───┼────────┼──────┼───────┤
│  5   │複寫紙          │貳張        │              │
├───┼────────┼──────┼───────┤
│  6   │黑色塑膠袋      │貳只        │              │
├───┼────────┼──────┼───────┤
│  7   │筆記本封面      │貳本        │              │
└───┴────────┴──────┴───────┘
附錄本判決論罪科刑法條：
毒品危害防制條例第4 條：
製造、運輸、販賣第一級毒品者，處死刑或無期徒刑；處無期徒
刑者，得併科新臺幣1 千萬元以下罰金。
製造、運輸、販賣第二級毒品者，處無期徒刑或7 年以上有期徒
刑，得併科新臺幣7 百萬元以下罰金。
製造、運輸、販賣第三級毒品者，處5 年以上有期徒刑，得併科
新臺幣5 百萬元以下罰金。
製造、運輸、販賣第四級毒品者，處3 年以上10年以下有期徒刑
，得併科新臺幣3 百萬元以下罰金。
製造、運輸、販賣專供製造或施用毒品之器具者，處1 年以上7
年以下有期徒刑，得併科新臺幣1 百萬元以下罰金。
前五項之未遂犯罰之。


司法院資訊處製作；財團法人民間司法改革基金會備份。
